【裁判字號】    89,易,417
【裁判日期】    890308
【裁判案由】    恐嚇
【裁判全文】
臺灣臺南地方法院刑事判決                          八十九年度易字第四一七號
    公  訴  人  臺灣台南地方法院檢察署檢察官
    被      告  丙○○
右列被告因恐嚇案件，經檢察官提起公訴（八十八年度偵字第一三六三九號），本院
判決如左：
    主  文
丙○○以加害生命之事，恐嚇他人，致生危害於安全，處有期徒刑三月，如易科罰金
，以參佰元折算壹日。緩刑參年。
    事  實
一、丙○○因與甲○○間有感情糾紛，於民國八十八年九月一日下午十六時許，在台
    南市○區○○街八號九樓，竟破壞房門並出手毆打甲○○與其母乙○○○成傷（
    均已於偵查中撤回告訴），其後復進入廚房拿小牛排刀一支，揚言欲殺害甲○○
    與其母乙○○○全家等語，致甲○○與其母乙○○○等心生畏懼，一起跪地求饒
    ，而危害其等生命之安全，嗣甲○○趁隙奪門逃走，至一樓適警據報前來而查獲
    。
二、案經甲○○、乙○○○訴由台南市警察局第一分局報台灣台南地方法院檢察署檢
    察官偵查起訴。
    理  由
一、訊據被告丙○○承認承認有上揭對於甲○○、乙○○○恐嚇安全之犯行，但否認
    有持小牛排刀一支乙節。辯稱：伊僅口頭恐嚇，並無手持小牛排刀云云。經查：
    右揭事實，核與告訴人甲○○於警訊中指稱：「‧‧‧劉員（被告）毆傷我母親
    （乙○○○）後，就跑到我住處廚房內拿了一支小牛排刀後，向我及母親和我女
    兒大聲恐嚇要殺死我們全家，當時劉員持小牛排刀，致我們心生懼，三人跪在地
    上求饒，‧‧。」；告訴人乙○○○於警訊中亦指稱：「‧‧‧，丙○○是毆打
    我女兒甲○○，我向前勸架之際，以拳頭正面打傷我鼻樑，又以皮包打我臉部，
    然後又推我致我撞到牆壁，接著丙○○又到廚房拿乙把切牛肉的刀子，拿著刀子
    刺向我，並口中揚言要殺死我，我閃過刀子，就跪在地上求他，‧‧。」（以上
    均見卷附台南市警察局第一分局八十八年九月二日訊問筆錄）等語均相符合，足
    見被告於言詞嚇同時手上尚持有牛排刀之事實，亦堪認定。此外，並有台南市立
    醫院診斷證明書二紙附卷足憑。而告訴人甲○○、乙○○○亦因而心生畏懼，亦
    據渠等陳明在卷，已同上引警訊筆錄。被告所辯部分顯係避就卸責之詞，不足採
    信。綜上所述，本件事證明確，被告犯行堪以認定。至於告訴人等於偵查中及本
    院審理時均改稱：被告未持有牛排刀及恐嚇云云，純係事後附和迴護被告之詞，
    均不足採信，並此敘明。
二、核被告以加害身體、自由之事，恐嚇他人，致生危害於生命安全，所為係犯刑法
    第三百零五條之罪。被告於同一時地，一行為而侵害告訴人二人，觸犯相同罪名
    之罪，為想像競合犯，應依刑法第五十五條之規定論以一罪處斷。爰審酌被告犯
    罪之動機、目的、手段、所造成危害、犯罪後態度等一切情狀，量處如主文所示
    之刑，並諭知易科罰金之折算標準，以資懲儆。又被告尚無犯罪前科，未曾受有
    期徒刑以上刑之宣告，此有台灣高等法院被告全國前案紀錄表一件附卷可憑，其
    坦承犯行頗具悔意，告訴人乙○○○當庭陳明表示原諒被告，被告與告訴人葉美
    玲現在已和好，也論及婚嫁等情（見本院八十九年二月二十五日審判筆錄），其
    經此罪刑宣告之教訓後，當知所警惕而無再犯之虞，本院認所宣告之刑，以暫不
    執行為適當，爰併宣告緩刑參年，以勵自新。
據上論斷，應依刑事訴訟法第二百九十九條第一項前段，刑法第三百零五條、第五十
五條、第四十一條、第七十四條第一款，罰金罰鍰提高標準條例第一條前段、第二條
，判決如主文。
本案經檢察官盧駿道到庭執行職務。
中    華    民    國      八十九    年      三        月      八        日
                              臺灣臺南地方法院刑事第一庭
                                  法  官  謝  瑞  龍
右正本證明與原本無異。
如不服本判決，應於判決送達後十日內向本院提出上訴狀( 應附繕本 )。
                                  書記官  陳  玉  果
中    華    民    國      八十九    年      三        月      八        日
附錄本案論罪科刑法條全文：
刑法第三百零五條：以加害生命、身體、自由、名譽、財產之事，恐嚇他人，致生危
                  害於安全者，處二年以下有期徒刑、拘役或三百元以下罰金。


司法院資訊處製作；財團法人民間司法改革基金會備份。
